# 求助陈老师，关于分配利润的问题

提问人：greygenie 时间：2010-12-16 09:14:11
请问陈老师，
公司分配中期利润时（比如 10 月 31 日止）的未分配利润是否一定需要出具审计报告？？

回答人：chenyiwei
回复 楼主 greygenie 的帖子即使是上市公司，如果中期仅提出现金分红方案的，现在也可以免于进行中期审计。（见沪深交易所发布的近两年做好半年度报告工作的通知）所以审计应当不是强制性的要求。但是，为了避免出现超分配等分配方案确定不当的情况，还是推荐进行审计。